Inventaris van de collectie aanwinsten van de voormalige Eerste Afdeling van het Algemeen Rijksarchief, 14e eeuw-1933
Nationaal Archief, Den Haag
- Brieven van Philips, graaf van Hohenlohe, aan de drossaard van Buren, 1596 september 18 - december 7; ---; 582; 2 stukken
  Aanwinsten: 1892 18i
  Overgebracht naar 1.08.11 Nassause Domeinraad, 1581-1811, inv.nr. 2984
- Verklaring van Daniël Jean de Hochepied, consul te Smyrna, wegens de gezondheidstoestand van het volk van het daar vertrekkend schip Vrouw Catharina. Hollands en Italiaans, 1789 juni 12; 583; 2 stukken
  Aanwinsten: 1892 18n
- Journaal gehouden op `s lands schip van oorlog Admiraal de Ruyter, onder bevel van de schout-bij-nacht Willem van Braam, 1783 december 4 - 1785 februari 5; 584; 1 deel
  Aanwinsten: 1892 20a
  Met getekend en ingekleurd voorplat. Bladz. 81 en 82 ontbreken, en het slot.
- Journaal, gehouden op `s lands fregat De Meermin, onder bevel van kapitein-ter-zee G.A. van Overveer, door luitenant-ter-zee E. de Kanter, 1789 april 27 - 1791 juli 18; 585; 1 deel
  Aanwinsten: 1892 20b
- Commissie van de Staten van Zeeland voor Jan Cornelis Ockerse, als luitenant-admiraal, 1730 januari 9; 586; 1 charter
  Aanwinsten: 1892 20c
- Zegel van de gemeente Bruinisse; afdruk in lak met enige lithografiën van gemeentezegels en het facsimile van een charter van de abdij van Postel in België, z.d.; 587; 1 omslag
  Aanwinsten: 1892 27
- Scheepsrol van het schip Hollandia onder bevel van de luitenant-admiraal Cornelis Tromp, 1674. Met index, 588; 1 deel
  Aanwinsten: 1892 28
- Wapenboek met ongeveer 1200 getekende en gekleurde wapens van de vorsten, heren, landen, landschappen en steden in de Noordelijke en Zuidelijke Nederlanden en van vele dergelijke elders in Europa en in andere werelddelen, alsmede van de ridders van de Tafelronde., 15..; 589; 1 band
  Aanwinsten: 1892 29
- Invallende gedachten en aanmerking over de kolonies, welker noodzakelijkheid tot verzekering van deze landen reeds in voortijden bij de Heren XVII en de heer gouverneur-generaal Maatsuiker en raad Pieter van Hoorn is begrepen en voorgesteld geworden en wat men tegenwoordig tot bevordering van hetzelfde eerst zou kunnen aanvangen te doen, door Cornelis Chastelain, 1705 juni 30; 590; 1 stuk
  Aanwinsten: 1892 30b
- Brieven van gouverneur-generaal en raden van Indië aan de bewindhebbers van de kamer Amsterdam van de VOC, 1763 oktober 18 en november 1; 591; 2 stukken
  Aanwinsten: 1892 30c
- Procuraties, rekeningen-courant, delegaties en andere financiële stukken betreffende de VOC, 17e en 18e eeuw; 592; 58 stukken
  Aanwinsten: 1892 30d
- Brief van Thomas Morgan, gouverneur van Bergen op Zoom aan Christiaan Huygens, secretaris van de Raad van State, 1589 april 28; 593; 1 stuk
  Aanwinsten: 1892 31a
- Examinatie van twee schippers voor een krijgsraad te Bergen op Zoom, 1641 september 7; 594; 1 stuk
  Aanwinsten: 1892 31b
- Brief van H. Heineken, resident van de Hanzesteden aan [Constantijn Huygens], 1672 december 27; 595; 1 stuk
  Aanwinsten: 1892 31d
- Brief van de Staten-Generaal aan de regering van Bergen op Zoom, 1686 december 6; 596; 1 stuk
  Aanwinsten: 1892 31e
- Vergunningen voor militairen om te trouwen, van Willem van Nassau, majoor en ritmeester en van Charles de Nassau, kolonel van een regiment gardes te paard, 1666 december 3, 1768 oktober 25; 597; 2 stukken
  Aanwinsten: 1892 31f
- Dagregister van de extra-ordinaris raad van Indië en gouverneur van Ceylon, mr. I.A. Rumpf, van zijn reis naar Hangwelle, Gale, Mature en Negombo, met tekeningen en plans en een wapenkaart van de verschillende forteressen aan de kust van Ceylon, 1717 april 13 - oktober 11; 598-598.1; 1 deel en 1 blad
  Aanwinsten: 1892 32a
  - Dagregister van de extra-ordinaris raad van Indië en gouverneur van Ceylon, mr. I.A. Rumpf, van zijn reis naar Hangwelle, Gale, Mature en Negombo, met tekeningen en plans, 598; 1 deel
    Bevat de volgende kaarten:
    (1) Colombo: plattegrond in opstand
    (2) Colombo: aanzicht van de oostzijde
    (3) Colombo: aanzicht van de zuidzijde
    (4) Hangwelle: aanzicht, plattegrond en plattegrond in opstand
    (5) Caliture: 2 aanzichten, 2 plattegonden en 2 profielen
    (6) Gale: plattegrond in opstand
    (7) Catoene: aanzicht en plattegrond
    Mature: aanzicht
    (8) Plan van de waterplaats in de baai van Gale
    Grote Atlas van de Oost-Indische Compagnie deel IV p. 178
    (9) Gale: aanzicht en plattegrond van de scheepstimmerloods
    Grote Atlas van de Oost-Indische Compagnie deel IV p. 211
    (10) Gale: aanzichten, plattegronden en profielen van de kerk en kaneelpakhuizen
    (11) Gale: aanzicht en plattegrond van het pakhuis
    (12) Nigombo: plattegrond en profiel
    (13) Tekening van een olifantskraal
  - Kaart van de wapenschilden van de voornaamste 'fortressen' aan de kust van Ceylon met toelichtende tekst [1717], 598.1; 1 blad
- Dagregister van de gouverneur van Ceylon, mr. I.A. Rumpf, naar Jafnapatnam, Manaar en Calture met kaarten, tekeningen en plans, 1719 december 12 - 1720 maart 20; 599-599.3; 1 deel en 3 losse kaarten
  Aanwinsten: 1892 32b
  - Dagregister van de gouverneur van Ceylon, mr. I.A. Rumpf, naar Jafnapatnam, Manaar en Calture met kaarten, tekeningen en plans, 1719 december 12 - 1720 maart 20, 599; 1 deel
    (1) Manaar: aanzicht
    Grote Atlas van de Oost-Indische Compagnie deel IV p. 303
    (2) Jaffanapatnam: plattegrond
    (3) Ponnerijn: plattegrond
    Manaar: plattegrond
    (4) Jaffanapatnam: aanzicht
    (5) Caliture: plattegond en plattegrond in opstand
    (6) Caliture: aanzicht van de zuidzijde en aanzicht van de noordzijde
    (7) Zie inv.nr. 599.3
    (8) Caliture: aanzicht van de noordwestzijde, aanzicht van de zuidwestzijde en aanzicht van de noordoostzijde
  - Kaart van Ceylon met, nadere aanduiding van de 12 zuidwestelijke provincien onder het bewind van de VOC, 599.1; 1 kaart gemonteerd op linnen
  - Kaart van het gehele commandement van Jaffanapatnam, 599.2; 1 kaart gemonteerd op linnen
  - Kaart van de Jaffanapatnamse vier provincien, 599.3; 1 kaart gemonteerd op linnen
    Grote Atlas van de Oost-Indische Compagnie deel IV pp. 240-241
    Voorheen bekend als inv.nr. 599 kaart 7
- Aantekeningen van gouverneur van Ceylon, mr. I.A. Rumpf, gehouden op de reis naar Negombo met tekeningen en plans, 1720 december 13 - 1721 maart 16; 600; 1 deel
  Aanwinsten: 1892 32c
  (1) Nigombo: aanzicht van de oostzijde, aanzicht van de noordoostzijde, aanzicht van de noordwestzijde en aanzicht van de zuidwestzijde
  Grote Atlas van de Oost-Indische Compagnie deel IV p. 138
  (2) Nigombo: plattegrond
  Grote Atlas van de Oost-Indische Compagnie deel IV p. 136
  (3) Nigombo: aanzicht van de oostzijde, aanzicht van de noordoostzijde, aanzicht van de noordwestzijde en aanzicht van de zuidwestzijde
  Grote Atlas van de Oost-Indische Compagnie deel IV p. 137
  (4) Batticaloa: aanzicht van de noorzijde
  (5) Batticaloa: plattegond met profiel
  Grote Atlas van de Oost-Indische Compagnie deel IV p. 378
  (6) Batticaloa: plattegrond in opstand
  (7) Batticaloa: aanzicht van de bolwerken Haarlem en Amsterdam
  (8) Batticaloa: aanzicht van de westzijde
  Grote Atlas van de Oost-Indische Compagnie deel IV p. 379
  (9) Tricoenemale: plattegrond; met inzet 'het water pas aan d'pagoodts berg'
  Grote Atlas van de Oost-Indische Compagnie deel IV p. 332
  (10) Tricoenemale: plattegrond in opstand
  (11) Tricoenemale: uitzicht vanaf het fort Oostenburg
  (12) Tricoenemale: aanzicht van de zuidwestzijde
  (13) Tricoenemale: aanzicht van de noordwestzijde
- Kopieën van stukken betreffende de onderhandelingen over het twaalfjarig bestand, en enige latere rakende de vredesonderhandelingen te Munster, 1607, 1608, 1647; 601; 1 band
  Aanwinsten: 1892 32d
- Brieven van de Staten-Generaal betreffende David Palache, dienaar van de koning van Marokko, [ ] Willensen Degen en Cornelis Cornelissen [ ] te Vlaardingen, het regiment van de cavalerie van de graaf van Oxford, de inkoop van een kanon en brief van François van Aerssen van Sommelsdijk betreffende een expeditie tegen Turkse kapers, 1721, aan verschillende Admiraliteitscolleges, 1633, 1637, 1690, 1692, 1721; 602; 1 omslag
  Aanwinsten: 1892 36-1
- - Missive van een Admiraliteitencollege betreffende de werving van manschappen in dienst van de Republiek ter zee door werf-luitenant Gangoux. Fragment 1781 - Extract-resolutie van de Staten-Generaal betreffende de piraten van Algiers, 18e eeuw. Fragment, 603; 2 stukken
  Aanwinsten: 1892 36-2
- Missive van de Staten-Generaal aan de Admiraliteit in het Noorderkwartier betreffende een publikatie over de uitvoer van haver, 1757 maart 25; 604; 1 stuk
  Aanwinsten: 1892 36-3
- Instruktie voor de Raad van State der Verenigde Nederlanden. Afschrift, 1651 juli 18; 605; 1 stuk
  Aanwinsten: 1893 04d
- Brief van de gedeputeerde Staten van Utrecht aan de Staten-Generaal der Verenigde Nederlanden, 1595 maart 22; 606; 1 stuk
  Aanwinsten: 1893 06b
- Notitie van de orders, ordonnanties en authorisaties door Philip Frederik Vegelin van Claerbergen, gedeputeerde te velde wegens de Raad van State der Verenigde Nederlanden gegeven, 1711 april 25 - 1712 december 1, 607; 1 deel
  Aanwinsten: 1893 07a
- Rekeningen van het verschuldigde aan Isaak Renouw, voor het leveren van kledingstukken aan prinses Amalia, douarière van de stadhouder van Friesland, Hendrik Casimier, aan de stadhouder Johan Willem Friso en diens weduwe en aan het hofpersoneel, 1698-1712; 608; 2 delen
  Aanwinsten: 1893 07b 01-02
- Register van door de secretaris van de Admiraliteit in Friesland D. de Kempenaer, als commissaris van het Klein Zegel, aan dat College gedane rekeningen van ontvangen en uitgegeven zegels, 1695-1699; 609; 1 deel
  Aanwinsten: 1893 07c
- Fotografische afbeelding van het zegel van het landschap Reiderland, hangende aan een oorkonde van het jaar 1276 in het Staatsarchief te Munster, z.d.; 610; 1 stuk
  Aanwinsten: 1893 08a
- Brief van burgemeesters en raden van Enkhuizen aan de bewindhebbers van de VOC ter kamer Amsterdam, 1 september 1620 en enige verklaringen omtrent nalatenschappen van dienaren van de VOC, 1620, 1646, 1664, 1705, 1720, 1721, 1740, 1750, 611; 10 stukken
  Aanwinsten: 1893 09c
- - Brieven van de Staten-Generaal ingekomen bij de Admiraliteit op de Maze, 1610, 1713, 1761 en bij de Admiraliteit in Zeeland, 1604-1712. - Extract-resoluties van de Staten-Generaal, 1609-1756, van de Staten van Zeeland, 1702-1772. - Brieven aan de Admiraliteit in Zeeland van prinses-gouvernante Anna van Engeland, juni 1758; Albert Joachimi, Nederlands ambassadeur in Engeland 1631, 1635, 1638; Caspar van Vosbergen, lid van de Staten-Generaal, 1617, 1632; J.P. van den Brande, lid en president van de Admiraliteit op de Maze, 1634, 1637, 1639; G.P.C.F. van der Capellen, commies-generaal van de convooien en licenten te Zutphen, 1761 e.a. - Lijst van schepen van oorlog van 2 april 1641, 1604-1772; 612; 1 pak
  Aanwinsten: 1893 10
- Scheepsjournaal, gehouden aan boord van `s lands schip van oorlog `t Loo op de reis naar de Middellandse Zee, 1764 maart - juni; 613; 1 deel
  Aanwinsten: 1893 11
- Recueil van brieven, resoluties, reglementen en andere stukken betreffende Veere en Vlissingen, 1617-1708; 614; 1 deel
  Aanwinsten: 1893 18a
  Waarschijnlijk afkomstig uit het archief van de Domeinraad van de prinses van Oranje als markiezin.
- Beschrijving van de lijkstaatsie van Abraham van Riebeek, in leven gouverneur-generaal van Oost-Indië, begraven te Batavia, 1713 november 20; 615; 1 stuk
  Aanwinsten: 1893 18b
- Brief van de Spaanse ambassadeur Gamarra aan het College ter Admiraliteit in Zeeland, 15 juli 1664. Kwitanties en andere stukken betreffende verkoping van prijsgoederen door de vendumeesters van deze Admiraliteit, 1692-1697. Afschrift van de commissie van Frederik Hendrik, prins van Oranje, voor jhr. Philips van Dorp, als luitenant-admiraal van Zeeland, 24 juni 1627., 1627, 1692-1697, 1644; 616; 27 stukken
  Aanwinsten: 1893 20c
- Brief van commissarissen tot de zaken van het bepalen van de lengte op zee aan de prins van Oranje betreffende de verbetering van de zeekaarten, 1788 april; 617; 1 stuk
  Aanwinsten: 1893 20d
- Contract tussen Werner Wilhelm Blaspeil en Mattheus Romswinkel extra-ordinaris envoyés van Brandenburg te `s-Gravenhage en de reder Raule over het opbrengen van schepen, en nog twee stukken behorend tot de in het Rijksarchief berustende papieren van die gezanten, 1675 maart; 618; 3 stukken
  Aanwinsten: 1893 20f
- Brieven van Arnoud Joost van der Duyn, heer van `s-Gravenmoer, luitenant-generaal van de cavalerie, gouverneur van Breda, aan een dame te Utrecht, denkelijk een actrice, 1774, 1775, 1778; 619; 9 stukken
  Aanwinsten: 1893 20h
- Staat van de goederen en inkomsten van de prins van Oranje, 1695 november 12; ---; 620; 1 stuk
  Aanwinsten: 1893 20i
  Overgebracht naar 1.08.11 Nassause Domeinraad, 1581-1811, inv.nr. 917
- - Aanwijzing van de considerabele vruchten, die de compagnie uit het "waterwerk" (destillatie van drinkwater uit zeewater aan boord van VOC-schepen) is genietende, door Joan Nentwig, begin van de 18e eeuw. - Vervolg van het relaas wegens de Mogolse ambassade, z.d. Bede over de aardbeving te Batavia in de nacht tussen 4 en 5 januari 1699. Gedicht. - Lijst van de uitdeling gegeven door bewindhebbers van de Oost-Indische Compagnie. Gedrukt. - Verhaal van een reis van Bengalen naar patria, 1699, 1602-1743, 1759-1761; 621; 5 stukken
  Aanwinsten: 1893 20k
- Kopie-brieven van Willem Boreel, ambassadeur te Parijs, zo aan de Staten-Generaal der Verenigde Nederlanden als aan de Staten van Holland en West-Friesland, 1650, 1651, 1653, 1657, 1659, 1662; 622; 21 stukken
  Aanwinsten: 1893 22
- Stukken betreffende de arrestatie en het naar de Republiek opzenden van de raden van Indië, G.W. van Imhoff, De Haze en Van Schinne; de herstelling van de eerste tot gouverneur-generaal, benevens consideraties jegens de handel van de VOC in Oost-Indië, 1741; 623; 1 deel
  Aanwinsten: 1893 23a
- Nieuwe en nauwkeurige bijzonderheden aangaande het gevecht op de Doggersbank, 1781 augustus 5; 624; 1 stuk
  Aanwinsten: 1893 23b
- Ordonnantie van prins Maurits van Oranje voor acht schepen varende naar Oost-Indië. Afschrift, 1598 maart 7; 625; 1 stuk
  Aanwinsten: 1893 29a
- Afgiften aan de gemene participanten van de geoctroyeerde Oost-Indische Compagnie, 1610-1780; 626; 1 stuk
  Aanwinsten: 1893 29b
- Deductie tot aanwijzing van de bevoegdheid van de Oost-Indische Compagnie, om van de Staten-Generaal te vorderen twee derde van de penningen, die volgens de arbitrage in de zaak van Amboina aan de Engelse Compagnie waren te betalen, 1654; 627; 1 stuk
  Aanwinsten: 1893 29c
- Consideraties op voorstel van Gouverneur-Generaal en Raden, gemaakt over het openstellen van de vaart en handel van de Moren, Benjanen en andere naties te Batavia, 1705 januari 31; 628; 1 stuk
  Aanwinsten: 1893 29d
- Lijsten van de schepen van de VOC in Indië en de Republiek, 1725, 1735; 629; 2 stukken
  Aanwinsten: 1893 29e
- Kopie-missiven van leden van de Raad van Indië; Schreuler, Hartingh, Helgers, Haksteen en Alting aan de vergadering van de Heren XVII van de VOC, 1764 oktober, 630; 1 deel
  Aanwinsten: 1893 29f
- Stukken betreffende hetgeen in de kamer Delft van de VOC is voorgevallen over het vaststellen van de instructie voor gouverneur-generaal en raden etc., 1764-1773; 631; 5 stukken
  Aanwinsten: 1893 29g
- Consideraties van de kamer Delft over de aflevering van nagelen haar quota te boven gaande en de door de kamer Rotterdam geproduceerde project-liquidatie in ponden, ingeleverd volgens resolutie. Met bijbehorende stukken, 1781 april 17; 632; 5 stukken
  Aanwinsten: 1893 29h
- Lijsten van de opperstuurlieden, chirurgijns enz. die hun dienst aan de VOC aangeboden hebben, 1752, 1753; 633; 6 stukken
  Aanwinsten: 1893 29i
- Stukken betreffende het opnemen van de 35e en 36e vierjaarlijkse rekening van de VOC, 1784, 1788; 634; 25 stukken
  Aanwinsten: 1893 29k
- Lijsten van de tractementen van de bewindhebbers en beambten bij de verschillende kamers van de O.I. Compagnie, 17..; 635; 3 stukken
  Aanwinsten: 1893 29l
- Alfabetische opgave van belangrijke zaken betreffende de VOC ofwel in het bijzonder de kamer Amsterdam, z.d.; 636; 1 deel
  Aanwinsten: 1893 29m
- Memorie betreffende de vaart op de West, 15..?; 637; 1 stuk
  Aanwinsten: 1893 29n
- Nieuwe Statuten van Batavia, opgesteld in 1766 tijdens het bestuur van gouverneur-generaal Van de Parre. Met index, [18e eeuw]; 638; 1 deel
  Aanwinsten: 1893 29o
- Grootboek gehouden in het kasteel Batavia, 1658; 639; 1 deel
  Aanwinsten: 1893 29p
- Koopmansjournalen, gehouden in het kasteel Batavia. Met balansen., 1640-1645 december-november, 1658-1659; 640; 4 delen en een fragment
  Aanwinsten: 1893 29q 01-05
- Kopie-instructies van gouverneur-generaal en raden voor de super-carga van de handel van de VOC in China en andere kopieën van stukken van dezelfde gericht en omgekeerd. Kopie-facturen van verkopingen van Chinese waren, kopie-correspondentie over de handel op China, 1746 juli - 1759 april, 641; 1 deel
  Aanwinsten: 1893 29r
- Contra-rol van de repartities wegens genomen prijzen van het College ter Admiraliteit op de Maze, 1655-1666; 642; 2 delen
  Aanwinsten: 1893 31b 01-02
- Contra-rol van vendutie van genomen prijzen van het College ter Admiraliteit op de Maze, 1636-1646; 643; 1 deel
  Aanwinsten: 1893 31c
- Journaal van Hendrik Haecx, lid van de Hoge en Secrete Raad van Brazilië, 1645 juni 29 - 1654 april 16; 644; 1 deel
  Aanwinsten: 1893 32a
- Privileges, costumen en ordonnanties van de baron van Liesvelt, 1628; ---; 645; 1 deel
  Handschrift in Quartes
  Aanwinsten: 1893 32b
  Overgebracht naar 1.08.11 Nassause Domeinraad, 1581-1811, inv.nr. 5856
- Particuliere instructies voor de directeur en de super-carga gaande als hoofden van de handel met de schepen Slooten en Sparendam over Batavia naar Canton en het keizerrijk van China, en nog enige aantekeningen omtrent de handel op China, 1756 december 6; 646; 1 deel
  Aanwinsten: 1893 34c
- Memorie tot naricht voor de heer Johannes Siberg, aankomend gouverneur en directeur over Java`s Noordoostkust, ingericht en overgegeven door de afgaande gouverneur Johannes Robbert van der Burgh. Met bijlagen, 1780 september 19; 647; 7 stukken
  Aanwinsten: 1893 34d
- Commissie van prins Maurits voor Meus Sanderssen van der Gon als kapitein op het schip Zuid-Holland van de VOC, 1619 oktober; 648; 1 charter
  Aanwinsten: 1893 35
- "Punten ende articulen bij de Gedeputeerde van den platte lande van Vrieslandt, de Generale Staten van Nederlandt vergadert binnen Bruessele overgegeven", 1577 november 13; 649; 1 stuk
  Aanwinsten: 1893 38c
  Gelijktijdig afschrift berust in het Rijksarchief in Friesland
- Uitspraak van de hertogin van Parma, regentes, wegens de limietscheiding tussen de graaflijkheid van Holland en de prins van Oranje in de verdronken waard van Zuid-Holland. Kopie, 1561 juli 21; ---; 650; 1 stuk
  Aanwinsten: 1894 02a
  Overgebracht naar 1.08.11 Nassause Domeinraad, 1581-1811, inv.nr. 4067
- Verbaal door de landmeter P.A. Ketelaar wegens metingen en afbakening van de grenzen tussen de grafelijkheid van Holland en de [prins vanOranje] in de Verdronken Waard. Met bijlage. Afschriften., 1781 juni 1; ---; 651; 1 stuk
  Aanwinsten: 1894 02b
  Overgebracht naar 1.08.11 Nassause Domeinraad, 1581-1811, inv.nrs. 4076, 4077
- Notariële akte van goedkeuring van de permutatie ener vicarie op het Sint-Jans altaar in de kerk van Bergen met ene op St. Andries-altaar in de nieuwe kerk te Warendorp, 1475 april 18; 652; 1 charter
  Aanwinsten: 1894 03d
- Inventaris van de goederen van Dethard Sleters, deken van [Deventer] en Osnabrück en kanunnik van de St. Janskerk aldaar. Notariële akte, 1477 februari 11; 653; 1 charter
  Aanwinsten: 1894 03e
- Verkoop van elf morgen lands te Benschop, leenroerig aan de heerlijkheid IJsselstein, door J. Everard Freijs van Dolre aan Jan Aertsz., 1626 oktober 18; 654; 1 stuk
  Aanwinsten: 1894 04
- Fragment van een leenregister van de heerlijkheid IJsselstein, 1500-1523; 655; 1 stuk
  Aanwinsten: 1894 05
- Miniatuurportret van Philips de Schone, voorkomende in de aanvangsletter van de keur van Zeeland, 1495, 20e eeuwse afbeelding., 19..; 656; 1 Foto
  Aanwinsten: 1894 07
- Brief van de Staten van Utrecht aan de Staten-Generaal, 1600 mei 31; 657; 1 stuk
  Aanwinsten: 1894 09a
- Journaal gehouden tijdens een reis naar Oost-Indië op het jacht Vlaardingen van de VOC, 1663. Afschrift, 1664; 658; 1 deel
  Aanwinsten: 1894 21
- Arabische brief van Khalfan ibn Mohammed ibn Abdallah al-Bu-saidi, gouverneur van Mascate, aan de Nederlandse gouverneur op de kust van Malabar, met het verzoek dat een daarheen gezonden boot haar lading scheepstimmerhout zal innemen, 1779 september 6; 659; 1 stuk
  Aanwinsten: 1894 23
- Akte van inbezitneming voor de Republiek van het eiland St. Helena door Jacques Specx, oud gouverneur-generaal, en de brede raad van de retourvloot van de VOC, 1633 april 15; 660; 1 stuk
  Grote Atlas van de Oost-Indische Compagnie deel V p. 13
  Aanwinsten: 1894 31a
- Lijst van oorlogsschepen, fregatten en andere vaartuigen, uitgerust door het College ter Admiraliteit te Amsterdam, 1664-1777; 661; 1 deel
  Aanwinsten: 1894 31b
- Brief aan de prins van Oranje over de droevige staat van de stad Gorinchem, getekend "Batenborch" (Willem van Bronckhorst, heer van Batenburg), 1572 november 28; 662; 1 stuk
  Aanwinsten: 1894 32
- Brief van de paltsgraaf Christoffel "a Monseigneur le prince d`Orange" over de inname van de stad en het kasteel van Weerd, 1572 augustus 28; 663; 1 stuk
  Aanwinsten: 1894 34 o
- Rekest van Henricus Agylaeus aan de Staten-Generaal om subsidie voor een nieuwe uitgave van zijn werk "Novellae Justinianae", z.d.; 664; 1 stuk
  Aanwinsten: 1894 34a
- Brief van Coenraad van Beuningen aan [], 1676 september 1; 665; 1 stuk
  Aanwinsten: 1894 34aa
- Brief van Florens de Montmorency, baron de Montigny, "a Monsieur le Prince d`Orange" betreffende een bezoek van de prins aan Deventer, 1560 april 6; 666; 1 stuk
  Aanwinsten: 1894 34i
- Brief van de koning van Spanje "Al principe d`Oranghe" over de vermeerdering van de bisdommen in de Nederlanden, 1561 februari 18; 667; 1 stuk
  Aanwinsten: 1894 34k
- Brief van Don Juan van Oostenrijk, landvoogd, "al muy ill. senor el sor. (princi)pe de Oranses" met aanbiedingen van eer en voordeel wanneer hij de partij des konings zou willen houden, 1577 mei 16; 668; 1 stuk
  Aanwinsten: 1894 34q
- Brief van Matthias van Oostenrijk, landvoogd, "a mon bon cousin et lieutenant general, monsieur le prince d`Orange" met verzoek om met de koningin van Engeland, de hertog van Anjou en zijn broer graaf Jan van Nassau de "religionsvrede" te willen tekenen, 1578 december 9; 669; 1 stuk
  Aanwinsten: 1894 34r
- Order van Maurits van Nassau aan de drossaard van den lande en stad Breda, betreffende het repareren van het kasteel, 1603 maart 1; ---; 670; 1 stuk
  Aanwinsten: 1894 34s
  Overgebracht naar 1.08.11 Nassause Domeinraad, 1581-1811, inv.nr. 8408
- Paspoort gegeven door Maurits van Nassau, prins van Oranje, gouverneur en kapitein-generaal, aan Abraham Sixt, die vanwege de gouverneur van Bohemen hier te lande enige zaken had verricht, 1620 mei 5; 671; 1 stuk
  Aanwinsten: 1894 34t
- Brief van Frederik Hendrik, prins van Oranje, aan Diederik van Halewijn, commissaris van de schepen, thans te Nijmegen, met verzoek om de schepen die aangenomen waren tot het maken van bruggen en te Dordrecht liggen, af te danken, 1632 juni 22; 672; 1 stuk
  Aanwinsten: 1894 34u
- Brief van Adriaen van Manmaker aan Constantijn Huygens, secretaris van de Raad van State, over zijn eedsaflegging als afgevaardigde van de Staten van Zeeland. Brief als voren over zijn verkiezing tot een of andere legatie, hetzij naar Engeland of Frankrijk of elders, 1618 februari 3, 1620 april 6; 673; 2 stukken
  Aanwinsten: 1894 34w